【裁判字號】    97,交聲,2641
【裁判日期】    971225
【裁判案由】    交管條例聲異
【裁判全文】
臺灣板橋地方法院交通事件裁定        97年度交聲字第2641號
原處分機關  臺北市交通事件裁決所
異  議  人  甲○○
即受處分人
上列異議人即受處分人因違反道路交通管理處罰條例案件，對於
臺北市交通事件裁決所於97年9 月24日所為之裁決處分（原處分
案號：北市裁罰字第裁22-AEX040914號），聲明異議，本院裁定
如下：
    主  文
異議駁回。
    理  由
一、原處分意旨略以：異議人即受處分人甲○○於民國97年8 月
    5 日上午7 時28分許，駕駛車牌號碼581-YB號營業小客車，
    在臺北市○○○路雙連捷運站2 號出口處，因有「在設有禁
    止臨時停車標線處所臨時停車」之違規事實，經員警掣單逕
    行舉發，爰依道路交通管理處罰條例第55條第3 款規定，裁
    處受處分人罰鍰新臺幣（下同）300 元。
二、異議意旨略以：異議人固有於上開時間，將車牌號碼581-YB
    號營業小客車停放在臺北市○○○路雙連捷運站2 號出口處
    ，但異議人當時是在車上等候客人並未離開駕駛座，且該處
    亦常有其他車輛違規停車，其他員警卻未開單舉發，足認員
    警舉發顯有不當，原處分機關遽以裁罰，顯有違誤，爰依法
    聲明異議，請求撤銷原處分云云。
三、按汽車駕駛人在設有禁止臨時停車標誌、標線處所臨時停車
    者，處300 元以上600 元以下罰鍰，道路交通管理處罰條例
    第55條第3 款定有明文。次按設有禁止臨時停車標誌、標線
    （即紅色實線）處所不得臨時停車，道路交通安全規則第11
    1 條第1 項第3 款亦規定甚明。另紅實線設於路側，用以禁
    止臨時停車。又禁止臨時停車線為紅色實線，用以指示禁止
    臨時停車路段，道路交通標誌標線號誌設置規則第149 條第
    1 項第1 款第5 目及第169 條第1 項、第2 項亦分別定有明
    文。
四、經查：
(一)本件異議人於上開時、地，駕駛上開營業小客車，因在設有
    禁止臨時停車標線處所臨時停車，經臺北市政府警察局中山
    分局中山二派出所員警乙○○掣單逕行舉發，嗣經原處分機
    關即臺北市交通事件裁決所依據道路交通管理處罰條例第55
    條第3 款規定，於97年9 月24日裁處異議人罰鍰300 元之事
    實，有上開裁決書、臺北市政府警察局北市警交字第AEX040
    914 號舉發違反道路交通管理事件通知單在卷可憑（見本院
    卷第7 、8 頁），且異議人對其於上開時、地，駕駛上開營
    業小客車紅線臨停之客觀事實並不爭執，堪認異議人於上開
    時、地確有在設有禁止臨時停車標線處所臨時停車之違規情
    事無訛。
(二)異議人雖以前揭情詞置辯，惟證人即舉發異議人之員警乙○
    ○於本院審理時到庭具結證稱：當天伊騎乘警用機車擔任巡
    邏勤務，接獲民眾報案通報民生西路雙連捷運站2 號出口，
    有計程車違規停車，伊接到通報後就前往處理，發現異議人
    駕駛之計程車停在捷運站2 號出口處，伊就上前告發，並告
    知異議人違規事由及到案期限，當時異議人有向伊求情，叫
    伊不要舉發他，伊有委婉告知他員警執勤的立場，如有不服
    可以向監理機關申訴，伊去現場時只有看到異議人的計程車
    在劃有紅線的地方違規臨停，而且在設有禁止停車的地方，
    就是不能停車，就算是駕駛人坐在車上也是要依法告發等語
    明確（見本院卷第18、19頁）。參諸執勤警員係依法執行公
    務，與異議人並不相識，素無怨隙，苟非實情，應無設詞攀
    誣，或虛構違規事實以陷害異議人之理。況證人就本件如何
    查獲舉發之經過，於本院審理時到庭結證綦詳如上，其證述
    舉發過程連續而完整，顯見其記憶深刻，益徵其無誤判之虞
    ，是證人乙○○員警上開證述內容，經核尚無不可採信之處
    ，自堪採信，益徵異議人上開所辯，顯係卸責之詞，委無足
    採。異議人於上開時、地，有在禁止臨時停車之處所違規臨
    時停車之事實，應無疑義。至異議人雖又以同一地點，尚有
    其他車輛違規停車，卻未見員警向其開單等情詞置辯，然行
    政機關為行政行為，非有正當理由，不得為差別待遇，固為
    行政程序法第5 條所揭示之平等原則，亦為行政法上重要之
    一般法律原則，惟主張平等原則之基礎事實應為合法，即處
    分相對人不得要求行政機關為不法行政行為之平等，縱然該
    處有其他違規停車情事而未為警員所舉發，亦非為異議人可
    得據以免責之事由。況該處未被舉發之車輛是否亦違規停車
    ，並不影響異議人有上開違規行為之認定，則異議人主張警
    察選擇性取締，不足據以反論異議人未違規停車，其此部分
    所辯，亦不足採。
五、綜上所述，異議人於上開時、地，在禁止臨時停車處所停車
    之違規事實，堪以認定。是以原處分機關據以援引前揭規定
    ，並參酌違反道路交通管理事件統一裁罰基準及處理細則之
    規定，裁處異議人罰鍰300 元，於法即無不當，從而，本件
    異議人之異議為無理由，應予駁回。
據上論斷，應依道路交通案件處理辦法第19條，裁定如主文。
中    華    民    國    97    年    12    月    25    日
                  交通法庭  法  官  錢衍蓁
以上正本證明與原本無異。
如不服本裁定應於送達後5日內向本院提出抗告狀。
                            書記官  陳淑怡
中    華    民    國    97    年    12    月    25    日


司法院資訊處製作；財團法人民間司法改革基金會備份。
